行  政  法  院  判  決                            八十八年度判字第五五三號
    原      告  甲○○
    訴訟代理人  陳中和
    被      告  財政部臺灣省北區國稅局
右當事人間因綜合所得稅事件，原告不服行政院中華民國八十七年六月六日台八十七
訴字第二八二九七號再訴願決定，提起行政訴訟。本院判決如左︰
    主  文
原告之訴駁回。
    事  實
緣原告民國七十九年度綜合所得稅結算申報，漏報取自國防部中山科學研究院（以下
簡稱中科院）之薪資所得計新台幣（下同）一九四、五八六元，被告乃核定補徵稅額
一一、六七四元。原告不服，申經復查，未准變更，提起訴願、再訴願，遞遭決定駁
回，遂提起行政訴訟。茲摘兩造訴辯意旨如次：
原告起訴意旨及補充理由略謂︰一、系爭所得應免徵所得稅：(一)蔣總統於五十五年鑑
於國際情勢日緊，國防科技必須力求自主，以使國家屹立不搖，遂根據動員戡亂時期
臨時條款第四條戡亂時期本憲政體制授權總統得設置動員戡亂機構，決定動員戡亂有
關大政方針。第五條總統為適應動員戡亂需要，得調整中央政府之行政機構、人事機
構及其組織所授於的權力，創立中山科學研究院，並依據憲法第一百六十五條國家應
保障教育、科學、藝術工作者之生活，並依國民經濟之發展，隨時提高其待遇，第一
百六十六條國家應獎勵科學之發明與創造，保護有關歷史、文化、藝術之古蹟、古物
。第一百六十七條國家對於左列事業或個人，予于獎勵或補助．．．三、於學術或技
術有發明者。．．．為法源，核予中科院非軍職員工部分所得（即品位加給、技術加
給）免徵所得稅之租稅優惠，並稍為彌補軍文職人員同工不同酬之憾，且為網羅滯留
海外人才，歸國效命之有利因素，以憲法為國家之根本大法，第一百七十條法律與憲
法牴觸者無效之法定鐵則，原告據此主張被告及其上級督導機關財政部引用稅捐稽徵
法第二十一條第一款追課五年稅之處分事件顯然無效。蓋部分免稅突然轉為全部所得
皆為應稅所得，實為實質的降低待遇措施，自難謂無牴觸憲法第一百六十五條依國民
經濟之發展，隨時提高其待遇之保障。就中科院之命名、創立時之背景動機、及三十
餘年的發展成就，自有憲法第一百六十五條、第一百六十六條、第一百六十七條第三
項之適用，應為無可置疑之事實。(二)再按「個人之綜合所得總額，以其全年左列各類
所得合併計算之．．．第三類：薪資所得．．．凡公、教、軍、警、公私立事業職工
薪資及提供勞務者之所得：薪資所得之計算，以在職務上或工作上取得各種薪資收入
為所得額。前項薪資包括：薪金、俸給、工資、津貼、歲費、獎金、紅利、各種補助
費及按月或按年分期給付之退休金或養老金．．．。」為所得稅法第十四條第一項第
三類所明定。同法第四條第八款「左列各種所得，免納所得稅．．．八、中華民國政
府或外國政府，國際機構、教育、文化、科學研究機關、團體，或其他公私組織，為
獎勵進修、研究或參加科學或職業訓練而給與之獎學金及研究、考察補助費等。但受
領之獎學金或補助費，如係為授與人提供勞務所取得之報酬不適用之」中之但書規定
，顯然為德不彰，牴觸憲法第一百六十七條國家應獎勵科學之發明與創造．．．第一
百六十七條第三項．．．於學術或技術有發明者．．．之保障。試問如沒有有經年累
月實驗證明，再放大架設等實際勞務（心）之提供，何來科學之發明與創造，學術與
技術之發明，原告據此主張，系爭之中科院代表國家所核予國防科技人材之品位加給
（技術加給），不論發放之形式如何，皆有憲法第一百六十六條、第一百六十七條所
明定獎勵措施所引伸出租稅優惠之免稅規定之適用。二、政府機關對人民之信賴應予
保護：(一)又按「機關之間對法條施行若有爭議，在爭議未確定前，如對人民權益有所
影響，應選擇對人民最有利之方法為之，此乃法治國家行政權作用時之基本原則下，
為避免侵害人民的權利，依應為之當然限制。況且，如果其中之一機關施行之結果是
對人民有利之受益處分，且其依據是之前即已核定所為之行政命令或機關與人民簽訂
契約時即為之固有宣示，則縱或與其他機關間有爭議，最後結果如何，也不能因此否
認原有之受益結果，加以追回，或有追回之必要時，亦應由做成受益決定之機關代為
負擔。而此行政作用上之限制，是基於基本法理「誠信原則」，及衍伸至行政法上即
為「信賴保護原則」及「不溯及既往原則」之原理而生，以避免人民對國家法治之不
信任，而導致其他惡劣之後果（參鈞院七十年度判字第九七五號、七十一年度判字第
一一一○號、七十九年度判字第二○九五號行政法院判決要旨。）(二)故公法之爭訟，
應有右述「信賴保護原則之適用」（參鈞院七十六年判字第四七四號判決），蓋不管
行政機關之決定是否合法，除了重大且明顯之瑕疵或其違法係可歸責於納稅義務人外
，行政機關之行為一經表露於外，人民通常會對其所造成「法律狀態」之存續寄以信
賴，並依之作為行為依據，此種依據信賴，應受保護，否則人民將生活於一不確定之
法律狀態中。(1)查本案品位加給（或技術加給）應否課徵所得稅，在六十八年財政部
雖擬具辦法於六十八年十一月八日台六十八財字第一一二○四號報行政院函准備查在
案，並以台財稅第三八五○一號函復國防部；國防部及中科院秉此尊循往例，就系爭
所得仍依憲法第一百六十六條、第一百六十七條所衍伸出的租稅優惠獎勵措施（即所
得稅法第四條第八款，非但書部分）認為為免稅所得，因此並未開立扣繳憑單於原告
。甚者，稅捐稽徵機關逐年審閱中科院相關之會計資料，對系爭金額未予扣繳乙節，
皆認同中科院之主張，未予置喙，可證稅捐稽徵人員亦認定該所得為研究補助費。就
所得稅法第九十五條稽徵機關應隨時調查扣繳義務人對於有關扣繳報告是否確實，並
督促依照本法規定扣款繳納所授於稅捐稽徵人員法定稽徵認定權責，從五十五年中科
院創立以至八十年長達二十五年的認證下，原告據此認為就領受自中科院代表國家所
核予品位加給（技術加給）免稅待遇之法定效力生效，為無可置疑之事實，信賴保護
原則亦因而確立。(2)再就財稅機關之作為以觀，除前項所述外，財政部賦稅署於八十
年一月四日就納稅義務人所提出中科院非軍職人員薪資未盡合理之建言，移交桃園縣
稅捐稽徵處查明，經該處大溪分處派員調查瞭解，結果略以：「據中科院稱其員工薪
資係分本俸及品位加給『技術加給』兩部分，本俸依法課稅。至品位『技術』加給依
所得稅法第四條第八款規定為研究補助費，依法免納所得稅。」並函復納稅義務人略
以：「．．．此研究補助費台端建議應改成單一薪俸核課綜合所得稅，以健全所得稅
制，此案俟所得稅法修正時將一併建議上級單位參採。」本案系爭所得依上開所陳，
迨至八十年稅捐稽徵機關仍為免稅所得。(3)溯自八十一年七月一日被告單位成立，
對中科院給付之「品位加給」與「技術加給」究竟可否適用所得稅法第四條第八款規
定免課所得稅，認滋生疑義，乃於八十二年四月十五日北區國稅三第八二○○七三○
七號函財政部建議「考量中科院薪給制度對研究補助費性質之加給未按個案給付，致
應列入課稅範圍之因素，採不溯既往原則；明定自八十二年度起，中科院非軍職人員
研究補助費性質之品位『技術』加給均應列入薪資所得扣繳範圍，並應依法申報綜合
所得稅。」以１、政府機關乃屬一體，尚不得因編制之改變，而否認前者作為，是以
在未有新函令發布前，自不應編制之改變，肆意將免稅所得為應稅所得。２、又被告
亦坦承系爭品位加給（技術加給）究竟是否合於免稅要件滋生疑義。３、再就被告於
該函中亦建議「採不溯既往原則；明定自八十二年度起．．．」依右述足證財稅機關
亦認定系爭品位加給（技術加給）為免稅所得，政府對於人民信賴應予保護。三、其
他有利原告之見解：(一)李總統在八十四年十月十二日裁示「中山科學研究院文職員工
『品位加給』及『技術津貼』所得稅追繳案，財稅單位對法律的引用，不宜因時而異
，以溯及既往的方式，追課亦有不妥，本案及人數眾多波及層面甚廣，其可能衍生
之社會問題，應予重，希行政院相關單位盡速妥善處理，以免影響政府威信及當事
人權益，即追課五年李總統亦認屬不妥，影響政府威信及當事人權益。縱然不為原告
權益計，亦得為國家科技發展長遠計，並非全然免稅的租稅優惠制，是為中科院吸收
優秀新血輪，永續發展的不二法門。被告基於職掌欲追課此一億餘元稅收本無可厚非
，惟以另類思維來思考，顯然又不符國家整體利益之要求，有因小失大之譏。(二)又訴
願法有第十九條：「訴願就書面審查決定之，必要時，得為言詞辯論。」第二十六條
：「各機關辦理訴願事件，應設訴願審議委員會，組成人員以熟諳法令者為原則，其
中社會公正人士、學者、專家不得少於訴願審議委員會成員三分之一」之規定，原告
認為此案牽連甚廣，行政院及財政部所屬訴願委員會未召開言詞辯論，亦有失公允。
(三)再則中科院組成工作分子約類分為軍官及文職人員，文職人員又細分為文官、科技
聘僱、技術員、行政聘僱、僱工五類，其中軍官、文官、科技聘僱皆同領受品位加給
，但軍官的品位加給至今仍是免稅，而文官、科聘人員的品位加給如不能免稅，將導
致同工不同酬的不平衡心理產生，而損及研發成效，是為當時層峰核予品位加給、技
術加給免稅的另一主要考量之因素。(四)聯合報八十七年二月二十六日報導：今年起中
小學教師之課後輔導、暑期藝術活動所得，要開始繳納所得稅。檢此篇報導，原告
赫然發現財稅單位並未就另發現應徵之稅捐者，依法應補徵教職員五年漏稅額並予於
處罰，僅以「不瞭解」一詞帶過。另外軍醫除軍餉免稅外，在軍醫院執業的加給均需
繳稅，而中科院軍職員工除軍餉外，其研究加給（品位加給）亦可免稅負。此種不公
平的現象，顯示財稅單位嚴重違法失職，圖利特定階層人士。(五)自立晚報八十七年五
月二十三日報導中科院的成立創始，及現今面臨的困境，追課品位（技術）加給所引
起抗爭事件，十分詳實，其中提及中科院是由蔣介石總統一聲令下而創立，顯然一般
輿論亦承認中科院的創立，來自於動員戡亂時期所賦於總統權利而成立的研發機構，
其享有免稅之租稅優惠待遇，是可以推論而得。四、原告等認定中科院就其命名、成
立背景及動機、三十年來的研發成就，自有憲法第一百六十五條、第一百六十六條、
第一百六十七條規定之適用，復經稅捐稽徵人員依所得稅法第九十五條所授與法定認
證權利，歷經二十五年的認證，國防部及中科院代表國家所核予中科院非軍職員工品
位加給（技術加給）免稅的法律效力為已確立。以政府本屬一體，對於人民之承諾有
不可不履行而分割承擔責任的義務；縱或認為原先之承諾有更改之必要時，亦必採不
溯既往之原則，不宜追課，已免有損政府威信及當事人權益，況且所得稅法第四條第
八款但書規定有牴觸憲法第一百六十六條國家應獎勵科學之發明與創造，．．．之規
定。從而，原告由部分免稅的待遇變為全部所得皆為應稅所得，是為降低待遇之措施
又牴觸憲法第一百六十五條：並依國民經濟之發展，隨時提高其待遇之保障；憲法第
一百七十條法律與憲法牴觸者無效，中央法規標準法第十一條法律不得牴觸憲法，命
令不得牴觸憲法或法律，下級機關訂定之命令不得牴觸上級機關之命令的規定，足證
財稅機關引用所得稅法第四條第八款中但書規定及稅捐稽徵法第二十一條第一款之
述欲追課中科院非軍職員工受領自國防部及中科院代表國家所核予之品位加給（技術
加給）免稅部分之所得稅，有不能適用之爭議。五、所得稅法第九十四條第一項規定
「扣繳義務人於扣繳稅款時，應通知納稅義務人，並依本法第九十二條之規定，填具
扣繳憑單扣發給納稅義務人，如原扣稅額與稽徵機關核定稅額不符時，扣繳義務人於
繳納稅款後，應將溢扣之款退還納稅義務人，不足之數由扣繳義務人補繳，但扣繳義
務人得向納稅義務人追償之。」明白規定扣繳義務人中科院主辦會計，有先行代納義
務人繳納之義務。另所得稅法第八十九條固規定：「扣繳義務人未履行扣繳責任，而
有行蹤不明或其他情事，致無從追究者，稽徵機關得逕向納稅義務人徵收之。」惟並
不適用於中科院非軍職員工五年補課稅案件，蓋以中科院為國家機關，扣繳義務人承
命行事，復有國防部、行政院等上級機關可資追究，所以財政部及其所屬各區國稅局
，直接向中科院非軍職員工強行追課五年稅之處分，顯然有違所得稅法法定之程序正
義。六、財政部六十八年台財稅第三八五○一號函徵免原則，行政院台八十四財三七
○○七號函補充規定，明顯變更人民之權利、義務，有牴觸中央法規標準法第五條、
第六條之爭議，復未遵第七條．．．並即送立法院之規定，亦明顯有違程序上之正義
。七、就稅捐稽徵法與所得稅法之規範言，稅捐稽徵法為稅法之普通法，所得稅法為
所得稅之特別法，依特別法優於普通法原則，顯然稅捐稽徵法第二十一條第一項第一
款、第三款之規定，目標對象顯然為中科院，而非軍職員工。八、綜前所述，原處分
及一再訴願決定均有違誤，請行言詞辯論，並命中科院參加訴訟，將該處分及決定併
予撤銷等語。
被告答辯意旨略謂︰一、經查中科院之預算雖分別計晝編列人事費支應其員工之各項
給與，但實際上領受「科技品位加給」或「技術津貼」之非軍職人員，無論配屬之單
位或參與不同計畫，悉依該院所訂「科技人員品位加給支給標準表」、「技術員薪給
標準表」之等級，每月按級定額領取「科技品位加給」或「技術津貼」。該院與其聘
僱人員之約定事項亦載明所指薪給，除實物代金及眷補費外，包括全部給與，是以該
院非軍職人員所領受之「科技品位加給」或「技術津貼」，核屬其因提供勞務所取得
之報酬，另本局於八十二年間曾派員前往該院現場瞭解結果，該院支付非軍職人員之
「科技品位加給」及「技術津貼」係採按月給付方式，是依所得稅法第四條第八款規
定及財政部六十八年十一月三十日台財稅第三八五○一號函、八十四年八月十四日台
財稅第八四一六四一四一八號函、行政院秘書長八十四年十月十七日台八十四財三七
○○七號函等函釋意旨，原核定以系爭薪資所得（研究補助費或品位加給）一九四、
五八六元，併課當年度綜合所得額，核定應補稅額一一、六七四元，要無不合。二、
按財政部六十八年十一月三十日台財稅第三八五○一號函釋，中科院發給研究人員之
研究加給依職級按月定額發給者，應屬各項研究人員之薪資所得，應於給付時依法辦
理扣繳，所得人並應於年度結算申報時合併申報課稅，並自六十九年一月起適用。是
「品位加給」屬薪資所得應合併申報課稅已臻明確，原告主張顯係對法令之誤解。另
主張稅捐稽徵人員逐年審閱中科院相關之會計資料，對系爭金額未予扣繳，均未予置
喙，顯證同意中科院對該所得性質認定為研究補助費，屬免稅範圍乙節，查就中科院
系爭「品位加給」或「技術津貼」是否依法扣繳、申報情事，於本局成立前即八十年
元月間經桃園縣稅捐稽徵處大溪分處去函中科院請依法辦理，本局成立後亦先後多次
函請中科院提示資料供核，此有本局大溪稽徵所八十三年一月二十二日北區國稅大溪
審第00000000號等函件可稽，是原告主張委無足採。三、原告又主張八十一
年十一月三日中科院以（八十一年）訓誠字第一六八七三號函說明系爭研究補助費（
品位加給）應屬免徵所得稅範圍，貴局並無疑義乙節，查依該函內容僅係說明中科院
薪資給付方式，而本局亦未據此函覆系爭品位加給屬免稅所得；又依上揭行政院秘書
長來函已明確指示中科院給付非軍職人員之科技品位加給與技術津貼免扣繳所得稅乙
案，與現行法令規定不合，應依法課徵所得稅。且按現行所得稅法對此相關之規定條
文，係於五十二年制訂迄今，對系爭「品位加給」及「技術津貼」應依法課徵所得稅
之規定並未修正，被告依所得稅法規定補徵七十九年度綜合所得稅，依法並無不合，
請予維持。四、綜上論述：原處分及所為復查並無違誤，請駁回原告之訴等語。
    理  由
按中華民國政府或外國政府，國際機構、教育、文化、科學研究機構、團體，或其他
公私組織，為獎勵進修、研究或參加科學或職業訓練而給與之學金及研究、考察補
助費等所得，免納所得稅。但受領之獎學金或補助費，如係為授與人提供勞務所取得
之報酬，不適用之，為行為時所得稅法第四條第八款所規定。又凡公、教、軍、警、
公私事業職工薪資及提供勞務者之所得，為薪資所得，該項所得之計算，以在職務上
或工作上取得之各種薪資收入為所得額；前項薪資包括薪金、俸給、工資、津貼、歲
費、獎金、紅利、各種補助費及按月或按年分期給付之退休金或養老金。但為雇主之
目的，執行職務而支領之差旅費、日支費及加班費不超過規定標準者，及依同法第四
條規定免稅之項目，不在此限，復為同法第十四條第一項第三類所明定。查，本件原
告七十九年度綜合所得稅結算申報，經被告查得其取自中科院之薪資所得一九四、五
八六元未合併申報，遂依查得資料補徵稅額一一、六七四元。原告不服，循序提起行
政訴訟，主張：中科院係依動員戡亂臨時條款第四條規定設立，其所研發者乃及國
家安全、全民福祉之國防科技，非一般民生科技所可比擬，而一般科技之研發尚且予
以租稅優惠，舉輕以明重，本案之研發自應給予更高之優渥獎勵，故而本案原告所領
取之「品位加給」（或「技術津貼」）所得為研究補助費應合於免稅優惠之立法目的
，依法免納所得稅。又該項所得之本質，既經中科院認定為免稅所得，自足堪信實。
其給付之方式，在會計上乃依員工參與程度不同，分別計算獎勵津貼之金額採按月給
付，此乃權衡變通之辦法，惟中科院係專案個別申請研究補助費，且按研究計畫個案
分別給付，應無疑義，由上述得之，本件「品位加給」（或「技術津貼」）所得，依
財政部六十八年十一月三十日台財稅第三八五○一號函釋，應屬免稅範圍。本件原告
於申報所得稅時，即依當年度扣繳憑單誠實申報，而今距前申報日期五年後，中科院
復掣發扣繳憑單，其掣發原因為何﹖所據法令為何﹖在在不詳，而被告卻依此為補稅
理由，似嫌牽強。政府機關對人民之信賴利益應予保護，本案認定課稅之標準未明確
前，及中小學教師課後輔導等所得未補課稅前，基於平等原則，自不宜追溯補徵系爭
薪資所得之稅款。且稅捐稽徵人員依所得稅法第九十五條規定，逐年至中科院查閱會
計資料，而對該研究補助費未予扣繳並未置喙，足證稅捐稽徵人員亦同意中科院將研
究補助費性質認定為免稅範圍。從而，本件被告依所得稅法第四條第八款但書之規定
，課徵系爭稅款，有違憲法第一百六十五條、第一百七十條及中央法規標準法第十一
條之規定，應為無效云云。然查，憲法第一百六十五條係規定教育科學藝術工作者生
活之保障，與憲法第十九條規定人民有依法律納稅之義務，兩者併行不背。前者，要
求政府依國民經濟進展之情形，隨時提高教育科學藝術工作者之待遇；但並不因此免
除該類人員依法納稅之義務。因此，除非法律明定得免納稅義務者外，稅捐單位對之
課徵各類稅款，無違憲法第十九條、第一百七十條及中央法規標準法第十一條之規定
。從而，中科院不論依何法源設立，其所屬人員除非法律明定免徵所得稅外，自不得
解免其納稅之義務。又行政法上所謂信賴保護原則，係指人民因相信既存之法秩序，
而安排其生活或處置其財產，則不能因嗣後法規之制定或修正，而使其遭受不能預見
之損害，用以保護人民之既得權益。本原則之適用，係在禁止新制定或修正法規有溯
及既往之效力。而所謂平等原則，係指相同之事件應為相同之處理，不同之事件則應
為不同之處理，除有合理正當之事由外，否則不得為差別待遇。本件中科院之預算雖
分別依計畫編列人事費支應其員工之各項給與，但實際上領受「品位加給」或「技術
津貼」之非軍職人員，無論配屬之單位參與不同計畫，均依該院所訂「科技人員品位
加給支給標準表」、「技術員薪給標準表」之等級，每月按級定額領取科技品位加給
或技術津貼。且該院與其聘僱人員之約定事項亦載明所指薪給，除實物代金及眷補費
外，包括全部給與，其非軍職人員所領受之科技品位加給或技術津貼，核屬因提供勞
務所取得之報酬，應無行為時所得稅法第四條第八款免納所得稅規定之適用。況財政
部臺灣省北區國稅局於八十二年間派員前往該中科院瞭解結果，其支付非軍職人員之
科技品位加給及技術津貼確係按月給付方式，復經中科院八十一年十一月三日（八一
）訓誠字第一六八七三號函致該局，說明該院各類薪資扣繳所得稅狀況：「以該院於
年度開始即訂有各項研究計畫，並按照研究計畫逐月實施。各項研究計畫除一般經費
外，為獎勵科技人員竭盡心智參與研發工作，另編列研發人員研究補助費及技術津貼
。為便利作業，研發人員研究補助費係採按月發放方式，再經由成本歸戶手續，回歸
計畫預算內（研究補助費採個案給付，必將增加人力及作業之負擔，不符經濟效益）
」等語。足見中科院給付非軍職員工之品位加給及技術津貼之所得，屬經常性研究補
助費給與，且依職級按月定額支給，為提供勞務所取得之報酬，依首揭規定，核非免
稅之薪資所得，被告依法發單補徵稅款，並未逾稅捐稽徵法第二十一條所定核課期間
，於法並無不合。而首揭所得稅法之規定一直未變更，僅補充解釋該稅法之行政院及
財政部之函釋變更，未及於法規之制定或修正，則上開函釋之變更應追溯至首開稅法
頒布時生效適用，且無行政法信賴保護原則之適用。而中小學教師課後輔導等所得，
與本件系爭所得，性質上並非相同之事件，本件被告對原告課稅之處分，亦無違平等
原則。另納稅義務人如有所得稅法第十四條第一項各類之所得，即應依同法第七十一
條規定申報納稅，而所得稅法第九十五條之規定，僅係為加強課稅資料之正確性，授
予稽徵機關調查及督促扣繳義務人對於扣繳報告之確實，是尚不因稽徵機關未為調查
或督促扣繳義務人，即認納稅義務人就其取得之所得不負申報納稅之義務。從而，被
告依據首揭法律規定，課徵原告本件系爭所得稅，無違憲法第一百六十五條、第一百
七十條及中央法規標準法第十一條之規定。又所得稅法第九十四條固規定「扣繳義務
人於扣繳稅款時，應通知納稅義務人，並依本法第九十二條之規定，填具扣繳憑單扣
發給納稅義務人，如原扣稅額與稽徵機關核定稅額不符時，扣繳義務人於繳納稅款後
，應將溢扣之款退還納稅義務人；不足之數由扣繳義務人補繳，但扣繳義務人得向納
稅義務人追償之。」惟此乃課與扣繳義務人有關扣繳義務之規定，而非用以免除納稅
義務人之納稅義務，或變更納稅義務人之納稅義務順位。本件原告既有就本件所得繳
納所得稅之義務，被告向原告開徵本件所得稅，即無不合。至有關財政部八十七年二
月一十六日台財稅字八六一九○二一五三號函所示中小學教師課外輔導所得起課所得
稅時機一節，查本件原告之所得應課徵所得稅，係行為時所得稅法第四條第八款之規
定，而財政部早於六十八年間即以六十八年十一月三十日台財稅第三八五○一號函再
次揭示此意旨，已如前述，此與前開中小學教師課外輔導所得應自何時起課所得稅，
分屬二事，原告自不得據該例謂其本件所得亦不得起課所得稅。而所得稅法就不同之
所得如何課徵所得稅，定有不同之規定，原屬立法上之需要，原告未具與他人相同之
資格，而於稅捐之課徵上有所差異，事屬正常。此與憲法保障人民之平等權原無牴觸
，原告訴稱其本件所得應與現役軍人同享免稅優惠云云，亦非可據。本件事證已至明
確，無行言詞辯論及命中科院參加訴之必要，原告主張，核無可採。本件原處分洵無
違誤，一再訴願決定，遞予維持，俱無不合，原告起訴意旨，難謂為有理由，應予駁
回。
據上論結，本件原告之訴為無理由，爰依行政訴訟法第二十六條後段，判決如主文。
中    華    民    國     八十八      年      三      月      十二       日
                    行 政 法 院 第 四 庭
                                審 判 長 評  事      葉  振  權
                                         評  事      吳      仁
                                         評  事      吳  錦  龍
                                         評  事      林  家  惠
                                         評  事      吳  明  鴻
右  正  本  證  明  與  原  本  無  異
                                         法院書記官  陳  盛  信
中    華    民    國     八十八      年      三      月      十二       日
